【裁判字號】    98,審勞訴,200
【裁判日期】    990127
【裁判案由】    給付退休金等
【裁判全文】
臺灣臺北地方法院民事裁定           98年度審勞訴字第200號
抗  告  人  乙○○
即  原  告
相  對  人  台灣電力股份有限公司
即  被  告
法定代理人  甲○○
上列當事人間給付退休金等事件，抗告人對於本院民國98年9 月
14日所為之補費裁定，提起抗告，本院裁定如下：
    主  文
原裁定撤銷。
抗告人應於本裁定送達七日內向本院補繳裁判費新台幣捌萬伍仟
壹佰壹拾元。
    理  由
一、按原法院或審判長認抗告為有理由者，應撤銷或變更原裁定
    ，民事訴訟法第490條第1項定有明文。
二、抗告意旨略以：伊與相對人間之勞動契約，其存續期間應至
    伊年滿65歲為止，故相對人應給付抗告人之薪資係至民國
    100 年6 月1 日止，共新台幣（下同）3,495,571 元，故本
    案之訴訟標的金額應為8,889,077 元，原裁定以10年期間計
    算，顯有違誤，為此聲請撤銷原裁定等語。
三、按以一訴主張數項標的者，其價額合併計算之；因定期給付
    或定期收益涉訟，以權利存續期間之收入總數為準；期間未
    確定時，應推定其存續期間。但其期間超過10年者，以10年
    計算，民事訴訟法第77條之2 第1 項前段、第77條之10分別
    定有明文。查上列當事人間給付退休金等事件，經臺灣高等
    行政法院以98年度訴字第1114號裁定移送前來，而關於原告
    請求被告應自民國97年9 月19日起至原告復職之日止，按月
    於每月1 日給付原告107,888 元，並自起訴狀繕本送達翌日
    起至清償日止，按年息5%計算之利息及衍生所失損失之部分
    ，而抗告人為35年6 月2 日生，有其退休通知單在卷可參，
    是其於100 年6 月1 日即年滿強制退休年齡65歲，是此項聲
    明之訴訟標的價額核定為3,499,167 元（計算式：107,888
    ×32又13/30 ＝3,499,167 元，元以下四捨五入），又原告
    請求被告給付5,393,506 元，及自95年1 月1 日起至清償日
    止按年息5%計算之利息部分，訴訟標的價額核定為5,393,50
    6 元，二者合計為8,892,673 元，應徵第一審裁判費89,110
    元，扣除原告已繳之4,000 元後，尚應補繳85,110元。本院
    誤予核定本件訴訟標的價額為18,340,066元，並據之命抗告
    人補繳第一審裁判費169,480 元，顯有違誤。抗告意旨指摘
    原裁定不當，為有理由，爰依法將原裁定撤銷之，並裁定命
    抗告人於本裁定送達7 日內補繳85,110元，逾期不繳，即駁
    回其訴。
四、依民事訴訟法第490條第1項，裁定如主文。
中    華    民    國    99    年    1     月    27    日
                  民事第六庭法  官  蔡和憲
上為正本係照原本作成。
如對本裁定抗告須於裁定送達後10日內向本院提出抗告狀，並繳
納抗告費新臺幣1,000元。
中    華    民    國    99    年    1     月    28    日
                            書記官  廖素芳

司法院資訊處製作；財團法人民間司法改革基金會備份。
